# 合同负债的问题

提问人：a64671 时间：2022-03-29 16:39:31
公司为客户开发软件系统，约定20%预收款，55%初验款，35%终验款，现在项目处于初验阶段，企业目前开了75%的发票给对方，但是尚未到终验阶段，因此将55%的初验款项全部确认为应收账款和合同负债。请问这55%能否同时确认为应收账款和合同负债？如果不能我应当进行何种账务处理？

回答人：chenyiwei
在确认收入之前已开票但尚未收到的款项，不建议同时列报为应收账款和合同负债。虽然准则中对合同负债的定义是“已收或应收客户对价而应向客户转让商品的义务”。